臺灣花蓮地方法院民事裁定　　　　　　　96年度家抗字第12號
抗　告　人　甲○○
抗　告　人　乙○○
相　對　人　丙○○
上列抗告人因聲明繼承事件，抗告人對於民國96年8月30日本院
第一審所為之96年度聲繼字第37號民事裁定提起抗告，本院裁定
如下：
    主  文
抗告駁回。
抗告程序費用新台幣壹仟元由抗告人負擔。
    理  由
一、抗告意旨略以：被繼承人丙○○（民國○○年○○月○○日生，身
    分證統一編號：Ｚ000000000號，生前住花蓮縣玉里鎮○○里
    ○○鄰○○街91號）為臺灣地區人民，於民國93年9月7日死亡
    ，有戶籍謄本可證，抗告人甲○○、乙○○為大陸地區人民
    ，係被繼承人之弟弟及妹妹，依民法第1138條第1款規定為
    第三順位繼承人，對被繼承人丙○○之遺產有繼承權，有祖
    譜上之親屬記載與國防部被繼承人之兵籍表家屬欄之相符記
    載及抗告人甲○○補充說明為證，原審為駁回之裁定，於法
    未合，為此提起抗告，聲明廢棄原裁定，並就抗告人所為繼
    承之意思表示准予備查。
二、按對非訟事件之裁定提起抗告，抗告法院認抗告為無理由者
    ，應為駁回抗告之裁定（非訟事件法第46條準用民事訴訟法
    第495 條之1 第1 項、第449 條第1 項之規定）。
三、查抗告人甲○○、乙○○主張其為被繼承人丙○○在大陸地
    區之弟弟及妹妹，固據抗告人提出中華人民共和國陝西省安
    康市漢濱區公證處2007安漢証字第209號公證書為證，並經
    財團法人海峽交流基金會以96核字第043875號函認證而得認
    為其形式為真正；然該證明書之內容是否符合事實，該基金
    會並無從得知，故法院仍得審認其內容是否真實。經查，原
    審依職權向國防部及國防部陸軍司令部調閱被繼承人之兵籍
    資料，該資料兵籍表家屬欄中註記，廖父為廖中貴、廖母為
    周氏、廖員哥哥為廖和奎，此外，並未記載抗告人甲○○及
    乙○○為被繼承人丙○○之弟妹，亦未有其他兄弟姊妹之記
    載等親屬關係，已有國防部陸軍司令部96年8月16日鄭樸字
    第0960014245號函存卷可按。是抗告人自稱為丙○○弟妹及
    其所提出之在大陸地區公證書所記載之內容，顯與上開國防
    部陸軍司令部公文書所記載之被繼承人丙○○親屬資料不符
    ，且依抗告人所提出之公證書及上開國防部資料所載內容觀
    之，雙方母親之姓名記載亦不相同，因此，抗告人是否為丙○○在大陸地區之弟妹，已有疑義，尚難以抗告人所提出公
    證書內容與國防部所保存之丙○○親屬資料不符之書證，即
    能遽認抗告人等為真正之繼承人。至抗告人雖於本件抗告程
    序中再提出祖譜影本及抗告人甲○○之說明書為抗告之佐證
    ，惟觀該族譜之內容，並未有甲○○之記載，與抗告人前開
    於原審提出之親屬關係公證書不符，且該祖譜之內容亦與原
    審向國防部函查丙○○之兵籍表親屬資料明顯不同，再大陸
    地區施行簡體字為通用文字業有數十年，所有文件及族譜皆
    以簡體字書寫，抗告人提出之族譜竟以繁體字書寫，是該族
    譜是否為真實當有疑問。抗告人另提出抗告人甲○○之說明
    書，稱被繼承人丙○○於六歲時送給第三人廖忠義寄養，因
    此丙○○才認為自己的親生母為廖忠義之周姓配偶，惟抗告
    人泛以該說明書說明，並未提出確實之證據以實其說，尚難
    以該說明書推翻前開國防部兵籍資料親屬資料之記載。故抗
    告人所提出之祖譜及說明書委無可採。
四、綜上所陳，抗告人未能證明其為被繼承人丙○○之繼承人，
    原審認其聲明繼承不合法，而予駁回，並無不當。抗告意旨
    指摘原裁定不當，求予廢棄改判，為無理由，應予駁回。
五、據上結論，本件抗告為無理由，爰裁定如主文。
中　　華　　民　　國　　96　　年　　11　　月　　30　　日
                  家事法庭      審判長法  官  陳淑媛
                                      法  官  鄭光婷
                                      法  官  陳世博
以上正本係照原本作成。
本裁定除以適用法規顯有錯誤為理由，並經本院許可外，不得再
抗告。如提起再抗告，應於收受送達後10日內向本院提出再抗告
狀，應同時表明再抗告理由，且繳納再抗告費新臺幣1,000元。
中　　華　　民　　國　　96　　年　　11　　月　　30　　日
                                書記官　陳賜福
